臺灣花蓮地方法院刑事判決　　　　　　　　　　　　　　九十一年度訴字第三三號
　　公　訴　人　臺灣花蓮地方法院檢察署檢察官
　　被　　　告　甲○○
右列被告因毒品危害防制條例案件，經檢察官聲請簡易判決處刑（九十年度毒偵緝字
第七四號），及併案審理（九十年度毒偵字第四八五號、第九四五號），經本院改依
通常程序審理，本院判決如左：
    主  文
甲○○連續施用第一級毒品，累犯，處有期徒刑拾月，扣案第一級毒品海洛英貳包（
淨重參點貳玖公克）沒收並銷燬之；又連續施用第二級毒品，累犯，處有期徒刑柒月
，扣案安非他命殘渣袋貳包沒收並銷燬、吸食器壹組沒收。應執行有期徒刑壹年貳月
，扣案第一級毒品海洛英貳包（淨重參點貳玖公克）、安非他命殘渣袋貳包沒收並銷
燬、吸食器壹組沒收。
    事  實
一、甲○○前因違反麻醉藥品管理條例案件，經本院於判處有期徒刑十月確定，於民
    國八十七年一月十九日執行完畢，竟不知悔改，又因施用毒品案件，經本院以八
    十八年度毒聲字第六一三號裁定送臺灣花蓮勒戒所觀察、勒戒後，認無繼續施用
    毒品之傾向，由臺灣花蓮地方法院檢察署檢察官於八十八年九月三十日以八十八
    年度毒偵字第一四一號處分不起訴確定。嗣分別自八十九年九月下旬起，基於施
    用第二級毒品之概括犯意，自同年十一月三十日起，基於施用第一級毒品之概括
    犯意，在花蓮縣新城鄉○里○路四十三之三號住處，輪流分別施用第二級、第一
    級毒品多次，迄九十年四月十二日二十三時止。經警分別於八十九年十二月十九
    日下午四時二十分許，在前址查獲，並扣有海洛英二包（淨重三、二九公克）、
    安非他命殘渣袋二包、吸食器一組，經本院以八十九年度毒聲字第一三０八號裁
    定送觀察、勒戒後，經公訴人以九十年二月十五日乙○博作緝字第０六六號通緝
    ，於九十年四月十三日十五時三十分通緝到案，再經採取尿液送鑑定，均呈安非
    他命、嗎啡陽性反應，而甲○○經依本院前揭裁定送觀察、勒戒後，認有繼續施
    用毒品傾向。
二、案經花蓮縣警察局新城分局報請臺灣花蓮地方法院檢察署檢察官偵查起訴及併案
    請求審理。
    理  由
一、前揭事實，業據被告甲○○於本院審理時坦承不諱，且被告於八十九年十二月十
    九日下午四時二十分許、九十年四月十三日十五時三十分許，經警查獲、緝獲後
    ，採取尿液，送慈濟大學濫用藥物檢驗中心檢驗，檢驗結果，均確檢出呈安非他
    命與嗎啡陽性反應無誤，此有該中心八十九年十一月三十日慈藥字第八九一一三
    ００三號、九十年四月二十日慈藥字第九００四二０一０號函所附檢驗總表二紙
    在卷足憑，並有扣案如主文所示物品在卷可佐，而海洛英送請法務部調查局鑑定
    確含海洛英成分，有該局鑑定通知書一紙附卷足憑，可徵被告自白確與事實相符
    ，堪予採信。又被告前因施用毒品案件，經本院以八十八年度毒聲字第六一三號
    裁定送臺灣花蓮勒戒所觀察、勒戒後，認無繼續施用毒品之傾向，由臺灣花蓮地
    方法院檢察署檢察官於八十八年九月十三日以八十九年度毒偵字第一四一號處分
    不起訴確定，有不起訴處分書在卷可憑。其於五年內再犯毒品危害防制條例第十
    條之罪，經裁定送觀察勒戒，認有繼續施用毒品傾向，有台灣花蓮看守所九十年
    四月二十四日花所總字第０九七一號函送之證明書一份附卷可參，被告罪證明確
    ，應予依法論科。
二、核被告所為，係犯毒品危害防制條例第十條第一項之施用第一級毒品罪及同條例
    第十條第二項之施用第二級毒品罪。被告持有第一級毒品海洛因及第二級毒品安
    非他命，既意在供己施用，其持有海洛因與安非他命之低度行為皆應為施用之高
    度行為吸收，均不另論罪。其所犯上開二罪之間，犯意各別，行為互殊，應予分
    論併罰。經查，被告有如事實欄所載之犯罪前科及於八十七年一月十九日執行完
    畢，此有台灣花蓮地方法院檢察署刑案資料查註記錄表與台灣高等法院刑案被告
    全國前案紀錄表各一份存卷可按，五年內再犯本件有期徒刑以上之罪者，應論以
    累犯，依法加重其刑。爰審酌被告有前開前科，品行不佳，前因施用毒品，經觀
    察、勒戒後，又於五年內再犯施用毒品犯行，戕害己身，顯無悔改之意及犯後坦
    承犯行之態度等一切情狀，量處如主文所示之刑，並定其應執行之刑，以資懲儆
    。
三、扣案之海洛英二包、內含安非他命之殘渣袋二包係查獲欲供施用之毒品，均應依
    毒品危害防制條例第十八條第一項前段規定沒收並銷燬之。另吸食器一組，被告
    供明係其所有，係施用安非他命之工具，依法宣告沒收。
據上論斷，應依刑事訴訟法第四百五十二條、第二百九十九條第一項前段，毒品危害
防制條例第十條第一項、第二項、第十八條第一項前段，刑法第十一條前段、第五十
六條、第四十七條、第三十八條第一項第二款、第五十一條第五款，判決如主文。
本案經檢察官李子春到庭執行職務。
中      華      民      國      九十一    年    二    月    二十七      日
                                臺灣花蓮地方法院刑事庭
                                    法  官  陳  淑  媛
右正本證明與原本無異。
如對本判決不服，應於送達後十日內，向本院提出上訴狀。（應抄附繕本）
                                    法院書記官
中      華      民      國      九十一    年    二    月    二十七      日
附錄本判決論罪之法律條文：
毒品危害防治條例第十條第一項、第二項：
施用第一級毒品者，處六月以上五年以下有期徒刑。
施用第二級毒品者，處三年以下有期徒刑。
毒品危害防制條例第十八條第一項前段：
查獲之毒品及專供製造或施用毒品之器具，不問屬於犯人與否，均沒收銷燬之。
